【裁判字號】    96,訴,3151
【裁判日期】    970222
【裁判案由】    搶奪
【裁判全文】
臺灣板橋地方法院刑事判決              96年度訴字第3151號
公  訴  人  臺灣板橋地方法院檢察署檢察官
被      告  甲○○
                      樓
                    （現另案
上列被告因搶奪案件，經檢察官提起公訴（96年度偵字第17153
號），被告於本院準備程序進行中就被訴事實為有罪之陳述，並
聽取當事人之意見後，經本院合議庭裁定由受命法官獨任進行簡
式審判程序，並判決如下：
    主  文
甲○○意圖為自己不法之所有，而搶奪他人之動產，累犯，處有
期徒刑壹年拾月。
    事  實
一、甲○○前於民國91年間因犯共同連續搶奪罪案件（10次），
    經本院於92年3 月21日以92年度訴字第135 號判處有期徒刑
    1 年8 月，嗣於92年11月26日判決確定；又其於91年間另犯
    施用毒品罪案件，經本院於91年11月29日以91年度訴字第
    1898 號 判處有期徒刑4 月、7 月，並定應執行行為有期徒
    刑10月，而於91年12月27日判決確定；嗣其又於92年間再犯
    轉讓第一級毒品罪，經本院於92年5 月20日以92年度訴字第
    1135號判處有期徒刑1 年2 月，並經臺灣高等法院於92年8
    月5 日以92年度上訴字第2016號判決上訴駁回，於92年9 月
    12日確定。嗣上開四罪經聲請更定執行刑為有期徒刑3 年4
    月確定，並於民國95年1 月23日假釋併交付保護管束，於95
    年9 月9 日保護管束期滿未經撤銷假釋，未執行之刑以已執
    行完畢論。詎其仍不知悔改，因無業工作不穩定，缺錢繳房
    貸之故，竟萌貪念，復意圖為自己不法之所有，先於96年7
    月24日凌晨3 時許，以找工作需要機車代步為由，向不知情
    之陳志鴻借得車號WSM-181 號輕型機車後，於同（24）日上
    午8 時26分許，騎乘該機車行經臺北縣中和市○○街106 巷
    35號前，見乙○獨自一人行走在路旁，遂假借問路之名靠近
    乙○，並趁乙○疏於防備之際，猝然使用不法腕力，徒手將
    乙○配戴於脖子上之金項鍊（重量3 點9 錢）扯下，得手後
    隨即逃逸，再將該金項鍊交由不知情之陳志鴻，由陳志鴻代
    為持往臺北縣中和市○○路150 之7 號不知情之許朝所經營
    之錦豐銀樓變賣，得款新臺幣9,750 元則全數交由甲○○使
    用。嗣乙○報警處理，經警調閱監視錄影畫面查悉上開機車
    之車牌號碼後，循線於96年7 月24日中午12時50分許，在臺
    北縣中和市○○路148 巷7 號前查獲。
二、案經乙○訴由臺北縣政府警察局中和分局報請臺灣板橋地方
    法院檢察署檢察官偵查起訴。
          理  由
一、上開事實業據被告甲○○於警詢、偵查與本院調查及審理時
    供承不諱（偵查卷第7 頁至第12頁、第53頁至第54頁；本院
    卷第60頁、第64頁至第67頁）；核與告訴人即證人乙○於警
    詢與本院調查時證述其被搶之情節與證人即不知情之陳志鴻
    、許朝各於警詢中證述被告借車與變賣金項鍊等之情節均相
    符合（即證人陳志鴻將上開車牌號碼WSM-18 1號輕型機車借
    與被告甲○○；嗣被告甲○○將前揭搶得之金項鍊交由不知
    情之陳志鴻持往臺北縣中和市○○路150 之7 號不知情之許
    朝所經營之錦豐銀樓變賣，得款新臺幣9,750 元，隨後再交
    與被告甲○○等各情節）（偵查卷第13頁至第15頁；本院卷
    第27頁至第28頁；第16頁至第18頁、第19頁至第21頁）。此
    外，復有證人許朝於警詢中之證述與同意搜索切結書、搜索
    扣押筆錄、金飾買入登記證影本、監視錄影器翻拍照片5 張
    、被告為警查獲時之現場照片3 張與扣押物品目錄表、贓物
    認領保管單各1 紙在卷足憑（同上偵查卷第22頁至第38頁、
    第44頁至第48頁）。本件事證明確，被告犯行應堪認定。
二、核被告甲○○所為，係犯刑法第325 條第1 項之搶奪罪。查
    被告有如事實欄第一段所述之犯罪科刑執行情形，此有臺灣
    高等法院被告前案紀錄表與本院92年度訴字第135 號判決正
    本1 紙各在卷足憑，其於有期徒刑執行完畢後，5 年以內再
    故意犯本件有期徒刑之本罪，應依刑法第47條第1 項累犯之
    規定，加重其刑。爰審酌被告有如事實欄第一段所述之共同
    連續搶奪罪10次，經判處有期徒刑1 年8 月確定並經執行，
    甫於93年1 月23日假釋併交付保護管束，於95年9 月9 日保
    護管束期滿，未經撤銷假釋，未執行之刑以已執行完畢論，
    已如前述；惟因被告無業急需用錢，遂再犯本案，可見被告
    並無悔改之意；另參酌被害人所受財物之損失，被告所搶得
    本件之金項鍊1 條（重量3 點9 錢），變賣價值新臺幣9,75
    0 元等情，業據告訴人乙○與錦豐銀樓負責人許朝二人各於
    警詢中供明在卷（偵查卷第13頁至第15頁、第19頁至第21頁
    ）；本應從重量刑；惟辜念被告於經警查獲後，已供承犯罪
    ，並經警尋獲取回上開被搶之金項鍊；且被告於犯後業已坦
    承犯行，態度良好，已有悔意等一切情狀，量處如主文所示
    之刑，以示懲儆。
據上論斷，應依刑事訴訟法第299 條第1 項前段、第273 條之1
第1 項、刑法第325 條第1 項、第47條第1 項，判決如主文。
本案經檢察官連思藩到庭執行職務。
中    華    民    國    97    年    2     月    22    日
                  刑事第二庭    法  官 陳坤地
上列正本證明與原本無異。
如不服本判決，應於送達後十日內敘明上訴理由，向本院提出上
訴狀。
                                書記官 林壯隆
中    華    民    國    97    年    2     月    22    日
附錄本案論罪科刑法條全文：
刑法第325條第1項：意圖為自己或第三人不法之所有，而搶奪他
人之動產者，處6月以上、5年以下有期徒刑。


司法院資訊處製作；財團法人民間司法改革基金會備份。
